臺灣桃園地方法院小額民事判決
111年度壢小字第742號
原      告  史蕓熙  
被      告  張玉玲  
上列當事人間請求損害賠償事件，原告提起刑事附帶民事訴訟，
經本院刑事庭於民國111年1月14日以110年度審簡附民字第51號
裁定移送前來，本院於民國111年6月1日言詞辯論終結，判決如
下：
    主    文
原告之訴及假執行之聲請均駁回。
    理  由  要  領
一、按民事訴訟法第436條之8第1項規定：「關於請求給付金錢
    或其他代替物或有價證券之訴訟，其標的金額或價額在新台
    幣十萬元以下者，適用本章所定之小額程序。」同法第436
    條之18規定：「判決書得僅記載主文，就當事人有爭執事項
    ，於必要時得加記理由要領。」
二、原告主張
　　被告於民國110年4月13日9時31分許，在中壢區中正路418號
    攤位前，竊取原告所有之戒指1個（下稱系爭戒指），經原
    告當場察覺而報警。原告雖已取回系爭戒指，然因被告竊盜
    行為致原告需至警局作筆錄而不能工作，受有承租攤位之租
    金損失新臺幣（下同）5,000元、營業損失3,600元。爰依侵
    權行為之法律關係提起本件訴訟等語。並聲明：（一）被告
    應給付原告8,600元，及自起訴狀繕本送達翌日起至清償日
    止，按週年利率5%計算之利息。（二）願供擔保請准宣告假
    執行。
三、被告答辯
　　其當時吃藥夢遊，不知道為何會有竊取系爭戒指的舉動，其
    沒有錢等語。並聲明：原告之訴駁回。
四、是依上開說明，以下僅就原告請求與被告竊盜行為有無相當
    因果關係？記載理由要領如下：
（一）按損害賠償之債，以有損害之發生及有責任原因之事實，
      並二者之間，有相當因果關係為成立要件。故原告所主張
      損害賠償之債，如不合於此項成立要件者，即難謂有損害
      賠償請求權存在（最高法院48年度台上字第481號判決意
      旨參照）。
（二）本件原告固主張因被告竊盜行為須至警局做筆錄，受有承
      租攤位之租金損失5,000元及營業損失3,600元等語。然租
      金既係基於原告與訴外人間租賃契約所生，已難認此部分
      支出與被告竊盜行為有因果關係。且原告至警局製作筆錄
      ，係為實現原告自身訴訟權所為，並非被告竊盜行為所導
      致之損害，是原告主張營業損失部分，亦難認與被告竊盜
      行為有相當因果關係，是原告此部分請求，並不可採。
五、綜上所述，原告依侵權行為之法律關係，請求被告給付8,60
    0元及其利息，為無理由，應予駁回。原告假執行之聲請亦
    失其依據，應併予駁回。
六、末按由刑事庭移送民事庭之附帶民事訴訟案件，免納裁判費
    ，刑事訴訟法第504 條第2 項定有明文。據此，原告提起本
    件訴訟，依法無需繳納裁判費，另綜觀卷內資料，兩造復無
    其他訴訟費用之支出，爰無庸宣告兩造各應負擔訴訟費用之
    金額，併此敘明。
中　　華　　民　　國　　111 　年　　6 　　月　　24　　日
　　　　　　　　　　　　　中壢簡易庭 法　官 周仕弘
以上為正本係照原本作成。
如不服本判決，應於送達後20日內，向本院提出上訴狀並表明上
訴理由，如於本判決宣示後送達前提起上訴者，應於判決送達後
20日內補提上訴理由書（須附繕本）。
中　　華　　民　　國　　111 　年　　6 　　月　　24　　日
　　　　　　　　　　　　　　　　　　 書記官 巫嘉芸
附錄：
一、民事訴訟法第436條之24第2項：
　　對於小額程序之第一審裁判上訴或抗告，非以其違背法令為
    理由，不得為之。
二、民事訴訟法第436條之25：
　　上訴狀內應記載上訴理由，表明下列各款事項：
(一)原判決所違背之法令及其具體內容。
(二)依訴訟資料可認為原判決有違背法令之具體事實。